臺灣屏東地方法院民事裁定
111年度抗字第13號
抗  告  人  邱重崴  

相  對  人  王韻翔  


上列抗告人與相對人間聲請本票裁定事件，抗告人對於中華民國
110年12月30日本院110年度司票字第819號裁定提起抗告，本院
裁定如下：
    主  文
抗告駁回。
抗告程序費用新台幣1,000元由抗告人負擔。
    理  由
一、按執票人向本票發票人行使追索權時，得聲請法院裁定後強
    制執行，票據法第123條定有明文。又本票執票人依上開規
    定，聲請法院裁定許可對發票人強制執行，係屬非訟事件程
    序，法院僅就形式上審查得否准許強制執行，此項裁定並無
    確定實體上法律關係存否之效力，如發票人就票據債務之存
    否有爭執時，應由發票人提起確認之訴，以資解決（最高法
    院56年台抗字第714號、57年台抗字第76號判例參照）。
二、本件相對人以其執有抗告人簽發如附表所示之本票2紙（下
    稱系爭本票），於民國110年11月12日經提示未獲付款為由
    ，依票據法第123條規定，聲請裁定許可對抗告人為強制執
    行，並提出系爭本票為證。原裁定認其聲請與票據法第123
    條規定相符，而准其對抗告人為強制執行。
三、抗告人抗告意旨略以：伊係遭相對人夥同不明人士限制自由
    及傷害，在恐懼之下被迫簽發系爭本票，而非自願簽發，應
    不生效力，伊已報警處理，有屏東縣政府警察局刑事警察大
    隊受（處）理案件證明單可憑，原裁定遽依相對人之聲請，
    准許對伊為強制執行，於法不合，爰提起抗告，請求廢棄原
    裁定等語。
四、經查：原裁定自系爭本票形式上之要件予以審查，認無不應
    准許強制執行之情形，而許可相對人對抗告人為強制執行，
    揆諸首揭說明，於法並無不合。至抗告人主張：系爭本票係
    伊在恐懼之下被迫簽發云云，核屬對實體上法律關係之存否
    有所爭執，依前述說明，應由抗告人於法定期間內撤銷其意
    思表示（民法第92、93條參照），並提起確認之訴，以資解
    決，尚非本件非訟事件所得審究。從而，抗告人徒以前揭情
    詞，指摘原裁定不當，求予廢棄，為無理由，應予駁回。
五、據上論結，本件抗告為無理由，依非訟事件法第46條、第21
    條第2項、第24條第1項，民事訴訟法第495條之1第1項、第4
    49條第1項、第78條，裁定如主文。
中　　華　　民　　國　　111 　年　　3 　　月　　16　　日
                  民事第二庭    審判長法  官　凃春生
　　　　　　　　　                    法  官  俞亦軒
                                      法  官  林昶燁
中　　華　　民　　國　　111 　年　　3 　　月　　16　　日
                                      書記官　鄭美雀
正本係照原本作成。
如不服本裁定，須於裁定送達後10日內，以適用法規顯有錯誤為
理由，向本院提出再抗告狀（須附繕本1份及繳納再抗告裁判費
新台幣1,000元）。再抗告時應提出委任律師或具有律師資格之
人之委任狀；委任有律師資格者，另應附具律師資格證書及釋明
委任人與受任人間有民事訴訟法第466條之1第1項但書或第2項所
定關係之釋明文書影本。
附表：
編號 發   票   日 票面金額（新台幣） 到   期   日 利 息 起 算 日 票 據號 碼 備考 1 110年9月9日 150萬元 110年10月31日 110年10月31日 CH688854  2 110年9月9日 220萬元 110年10月31日 110年10月31日 CH688855